【裁判字號】    90,易緝,160
【裁判日期】    901213
【裁判案由】    贓物
【裁判全文】
臺灣桃園地方法院刑事判決                          九十年度易緝字第一六號
    公  訴  人  臺灣桃園地方法院檢察署檢察官
    被      告  乙○○
右列被告因贓物案件，經檢察官提起公訴（八十九年度偵字第一七七一九號），本院
判決如左：
    主      文
乙○○收受贓物，處有期徒刑肆月，如易科罰金，以佰元折算壹日。
    事      實
一、乙○○前因偽造有價證券案件，於民國（下同）八十七年間經臺灣臺北地方法院
    判處有期徒刑三年六月確定，於八十八年十一月間假釋出監，尚在保護管束中（
    刑期至九十年六月二十二日期滿）。詎不知悔改，明知車牌號碼ＡＲＰ─七九七
    號重型機車，係甲○○所有，而於八十九年九月五日上午八時許，在臺北市中山
    區市○○道與天津街口前失竊，為來路不明之贓物，竟仍於同年九月底某日，在
    桃園龍潭鄉某處，向綽號「山貓」不詳姓名之成年男子借用該車，收受騎用該車
    。嗣於同年十月二十四日十五時四十分許，騎乘上述贓車途經臺北縣板橋市○○
    路○段三三號前，為警查獲，並扣得上述贓車，始悉上情。
二、案經臺北市政府警察局中山分局移請臺灣桃園地方法院檢察署檢察官偵查起訴。
    理      由
一、訊之被告乙○○固坦承於右揭時地收受使用上開重型機車一情不諱，惟辯稱：「
    山貓」於伊借用機車時，稱該車為其所有，伊不知係贓車云云。經查：
    （一）車牌ＡＲＰ─七九七號之重型機車係被害人甲○○於八十九年九月五日上
          午八時許，在臺北市中山區市○○道與天津街口失竊，業據被害人甲○○
          於警訊中陳明，復有贓物認領保管收據、車輛竊盜、車牌失竊資料個別查
          詢報表－查詢車輛認可資料各乙紙在卷可稽。
    （二）被告乙○○於警訊及偵查中均陳稱不知如何與綽號「山貓」之男子聯絡，
          亦不知其真實姓名年籍，借用之時山貓並未交付行照等語，是與一般借用
          物品之常情有違，顯見被告於收受上開機車之時，明知為來路不明之贓物
          ，始未約定返還之方式及聯絡方法。
    綜上所述，被告雖辯稱不知係贓物云云，無非事後卸責之詞，不足採信。本案事
    證明確，被告犯行應堪認定。
二、核被告乙○○所為係犯三百四十九條第一項之收受贓物罪。又被告於行為後，刑
    法第四十一條就易科罰金之規定，將原「犯最重本刑為三年以下有期徒刑以下之
    刑之罪，而受六月以下有期徒刑或拘役之宣告，因身體、教育、職業或家庭之關
    係，執行顯有因難者，得以一元以上三元以下折算一日，易科罰金」之規定，於
    九十年一月四日修正為刑法第四十一條第一項前段，修正後之新規定為「犯最重
    本刑為五年以下有期徒刑以下之刑之罪，而受六個月以下有期徒刑或拘役之宣告
    ，因身體、教育、職業、家庭之關係或其他正當事由，執行顯有困難者，得以一
    元以上三元以下折算一日，易科罰金」，上開修正後之新規定已於九十年一月十
    日經總統公布，而於同年一月十二日生效施行，是被告行為後法律已有變更，經
    比較新舊法之結果，以修正後之新規定對被告較為有利，從而依刑法第二條第一
    項前段之規定，應適用裁判時即修正後之刑法第四十一條第一項前段之規定，附
    此明。爰審酌被告之素行、犯罪之手段、於假釋中仍再犯本罪之情節、所致生
    之損害及犯後否認犯行態度不佳等一切情狀，量處如主文所示之刑，並諭知易科
    罰金之折算標準，以資懲儆。
據上論斷，應依刑事訴訟法第二百九十九條第一項前段，刑法第二條第一項前段、第
三百四十九條第一項、修正後第四十一條第一項前段，罰金罰鍰提高標準條例第一條
前段、第二條，判決如主文。
本案經檢察官張尹敏到庭執行職務。
中      華      民      國      九十        年    十二    月    十三    日
                                臺灣桃園地方法院刑事第六庭
                                    法  官    游  紅  桃
右正本證明與原本無異。
如不服本判決，應於送達後十日內，向本院提出上訴狀。
                                    書記官    王  元  宏
中      華      民      國      九十        年    十二    月    十三    日
附錄論罪科刑法條：
刑法第三百四十九條第一項
收受贓物者，處三年以下有期徒刑、拘役或五百元以下罰金。


司法院資訊處製作；財團法人民間司法改革基金會備份。
